臺灣新竹地方法院刑事判決　　　　　　　　　　　　　　九十年度易字第六三九號
　　公　訴　人　臺灣新竹地方法院檢察署檢察官
　　被　　　告　乙○○
右列被告因竊盜案件，經檢察官提起公訴（九十年度偵字第三八一三號），本院判決
如左：
    主  文
乙○○攜帶兇器竊盜，累犯，處有期徒刑拾月。扣案之扳手、鑰匙各壹支均沒收。
    事  實
一、乙○○曾因違反麻醉藥品管理條例及竊盜案件，分別經判處有期徒刑五月、七月
    ，嗣定應執行有期徒刑十月，於民國八十八年四月二十一日執行完畢。仍不知悔
    改，意圖為自己不法之所有，於九十年五月十三日凌晨三時許，在新竹縣湖口工
    業區，持其所有、客觀上足以傷害人之生命身體之兇器扳手一支撬開車門及電門
    ，並用其所有鑰匙一支啟動，而竊取懸掛ＦＬ─３６３３號車牌之棕色裕隆牌自
    用小客車（該自小客車原車牌為ＬＤ─４５１６號，係甲○○所有、價值新台幣
    三萬餘元，於同年月九日上午九時許，在桃園縣中壢市○○路○段黃昏市場對面
    ，遭不詳人士竊取，改懸掛不詳時間在新竹縣湖口鄉○○村○○路所竊得丙○○
    之ＦＬ─３６３３號車牌二面後棄置於該處）。嗣於同年月十三日凌晨五時四十
    分許，其駕駛前揭贓車搭載曹復國行經苗栗縣苗栗看守所旁便道，為警盤查而查
    獲上情，並扣得前揭供竊車用之扳手一支及鑰匙一支（鑰匙係扣得一串，其中除
    前揭竊車用之鑰匙一支外，另有六支非供竊車用之鑰匙）。
二、案經報告臺灣苗栗地方法院檢察署呈請臺灣高等法院檢察署檢察長令轉臺灣新竹
    地方法院檢察署檢察官偵查起訴。
    理  由
一、訊據被告乙○○對於右揭時、地持其所有扳手、鑰匙各一支竊取被害人甲○○所
    有棕色裕隆牌自用小客車等情迭於檢察官訊問及本院審理時均承不諱（見臺灣苗
    栗地方法院檢察署九十年度偵字第二四六六號卷【下稱第二四六六號卷】第四十
    四至四十五頁、本院九十一年四月二十六日審理筆錄），並經被害人甲○○於警
    訊中指陳明確，且有贓證物品認領保管單、車輛竊盜、車牌失竊資料個別查詢報
    表—查詢車輛認可資料附卷可稽（見第二四六六號卷第二十六至二十七頁、第二
    十九、三十頁）此外，復有被告所有供竊車所用之扳手、鑰匙各一支扣案可證（
    九十一年度保管字第二七號，扣押物品清單見本案卷第十四頁），被告上開自白
    內容應與事實相符，堪足採信，本案事證已臻明確，被告上開犯行洵堪認定，自
    應依法予以論罪科刑。
二、按被告所攜帶用以竊車之扳手一支，客觀上足以傷害人之生命身體，應屬兇器無
    誤。核其所為，係犯刑法第三百二十一條第一項第三款之攜帶兇器竊盜罪。被告
    曾因違反麻醉藥品管理條例及竊盜案件，分別經判處有期徒刑五月、七月，嗣定
    應執行有期徒刑十月，於八十八年四月二十一日執行完畢，有臺灣高等法院被告
    全國前案紀錄表在卷足佐，於五年再犯本件有期徒刑以上之罪，應依刑法第四十
    七條之規定論以累犯，並加重其刑。爰審酌被告素行不佳，已有竊盜案件判刑執
    行前科，仍漠視法律規定，侵害他人財產權，實屬不該，及所竊自小客車價值，
    其犯後尚知坦承犯行，態度良好等一切情狀，量處如主文所示之刑，以資懲儆。
    扣案之扳手一支、鑰匙一串（九十一年度保管字第二七號，扣押物品清單見本案
    卷第十四頁），扳手一支及印有「ＪＮＮ  ＹＮＮ」英文字母之鑰匙一支，係被
    告所有供本件竊車所用之物，業經被告供述明確，應依刑法第三十八條第一項第
    二款宣告沒收，至其他被告所有非供竊車用之鑰匙六支，被告亦當庭表示拋棄所
    有權附此敘明。
三、至公訴意旨另以：被告於九十年五月十一日，在新竹縣湖口鄉○○村○○路，持
    扳手，竊取被害人丙○○所有ＦＬ─３６３３號自用小客車之車牌二面，而認被
    告此部分亦涉有刑法第三百二十一條第一項第三款之攜帶兇器竊盜罪嫌等語。公
    訴人認被告涉有前揭竊取車牌犯嫌，除有被告供竊車所用之扳手、鑰匙各一支外
    ，無非係以被害人丙○○於警訊之指述（見第二四六六號卷第二十八頁）為其主
    要依據（起訴書雖另載有贓物認領保管收據及車輛竊盜、車牌失竊個別查詢報表
    ，惟遍查偵查卷內並無公訴人所指ＦＬ─３６３３號車牌之贓物認領保管收據及
    車輛竊盜、車牌失竊個別查詢報表，嗣經本院依職權向苗栗縣警察局通霄分局調
    取，有贓證物品認領保管單及車籍作業系統—查詢認可資料附於本案卷第三十二
    、三十三頁）。訊據被告則堅詞否認有為此部分犯行。經查：被害人丙○○於警
    訊中僅供述其所有之ＦＬ─３６３３號車牌失竊一節，並未目睹失竊之經過或行
    竊之人，故被害人丙○○之指述及贓證物品認領保管單，車籍作業系統—查詢認
    可資料，均僅能客觀的證明該二面車牌為被害人丙○○失竊之贓物，尚不足以證
    明車牌即為被告所竊。是查無積極之證據證明被告有公訴人所指竊取車牌犯行，
    惟檢察官係認此部分與前揭論罪科刑之竊車部分有連續犯之裁判上一罪關係，爰
    不另為無罪之諭知。
四、據上論斷，應依刑事訴訟法第二百九十九條第一項前段，刑法第三百二十一條第
    一項第三款、第四十七條、第三十八條第一項第二款，判決如主文。
本案經檢察官吳金棟到庭執行職務。
中      華      民      國    九十一    年      五      月     十三     日
                                    臺灣新竹地方法院刑事第二庭
                                      法    官  黃美盈
如不服本判決，應於判決送達後十日內向本院提出上訴狀（應附繕本），上訴於臺灣
高等法院。
右正本證明與原本無異。
                                      書 記 官  吳尚文
中      華      民      國    九十一    年      五      月     十三     日
附錄本案論罪科刑法條：
刑法第三百二十條第一項第三款 (攜帶兇器加重竊盜罪)
犯竊盜罪而有左列情形之一者，處六月以上五年以下有期徒刑：
三  攜帶兇器而犯之者。
